臺灣臺中地方法院刑事判決
111年度交簡上字第264號
上  訴  人
即  被  告  梁羽辰



選任辯護人  廖珮羽律師（法扶律師）
上列上訴人即被告因公共危險案件，不服本院臺中簡易庭中華民
國111年7月7日所為之111年度中交簡字第1256號第一審刑事簡易
判決(聲請簡易判決處刑案號：111年度速偵字第2686號)，提起
上訴，本院管轄第二審之合議庭判決如下：
    主          文
上訴駁回。
    犯罪事實及理由
一、按上訴得明示僅就判決之刑、沒收或保安處分一部為之；第
    一項之上訴，準用第三編第一章及第二章除第三百六十一條
    外之規定，刑事訴訟法第348條第3項、第455條之1第3項分
    別定有明文。查本案上訴人即被告梁羽辰（下稱被告）僅就
    原審判決關於刑之部分提起上訴（見本院111年度交簡上字
    第264號卷第71、72頁），而未對原審判決所認定之犯罪事
    實、罪名等其餘部分提起上訴，揆諸前揭規定，本件上訴範
    圍僅限於「刑之部分」，是本院審理範圍即僅限於原審判決
    之「刑之部分」，從而，本院以原審判決所認定之犯罪事實
    及罪名為基礎（如附件），僅就所處「刑之部分」進行審理
    ，先予敘明。
二、本案經本院審理結果，認原審以被告係犯刑法第185條之3第
    1項第1款之駕駛動力交通工具而吐氣所含酒精濃度達每公升
    0.25毫克以上罪，而依刑事訴訟法第449條第1項前段、第3
    項、第454條第1項，刑法第185條之3第1項第1款、第41條第
    1項前段，刑法施行法第1條之1第1項等規定，併以行為人之
    責任為基礎，審酌被告明知酒精成分對人之意識、控制能力
    具有不良影響，超量飲酒後會導致對週遭事務之辨識及反應
    能力較平常狀況薄弱，竟仍心存僥倖，且被告乃具通常智識
    之成年人，對於酒後不能駕車，及酒醉駕車之危險性，應有
    相當之認識，卻不恪遵法令，而於飲用酒類後，逞強騎車上
    路，顯然漠視自己安危，尤罔顧公眾之生命、身體、財產安
    全，所為誠屬不該；並考量被告此前並無酒醉駕車犯行經法
    院論罪科刑，及其無駕駛執照仍騎車上路等情，有臺灣高等
    法院被告前案紀錄表、證號查詢機車駕駛人之公路監理電子
    閘門資料等在卷可考；參以，被告吐氣酒精濃度高達每公升
    1.12毫克（1.12MG/L），已遠高於刑罰下限標準值，與其坦
    承犯行之犯後態度；兼衡被告於警詢中自述國中畢業之智識
    程度、家庭經濟勉持之生活狀況，暨其犯罪之動機、目的、
    手段、駕駛動力交通工具之種類、時間、路段、本次犯罪發
    生交通事故等一切情狀，量處有期徒刑3月，如易科罰金，
    以新臺幣1,000元折算1日，核其就刑度之量定係屬妥適，自
    應予維持。
三、被告上訴意旨略以：原審量刑過重，請求從輕量刑，並給予
    緩刑宣告等語，並提出其身心障礙證明及低收入戶證明書為
    佐。
四、經查：
　㈠按量刑之輕重，係事實審法院得依職權自由裁量之事項，茍
    已斟酌刑法第57條各款所列情狀而未逾越法定刑度，則不得
    遽指為違法；又刑罰之量定屬法院自由裁量之職權行使，但
    仍應審酌刑法第57條所列各款事由及一切情狀，為酌量輕重
    之標準，並非漫無限制，在同一犯罪事實與情節，如別無其
    他加重或減輕之原因，下級法院量定之刑，亦無過重或失輕
    之不當情形，則上級法院對於下級法院之職權行使，原則上
    應予尊重（最高法院72年台上字第6696號判例、85年度台上
    字第2446號判決意旨參照）。是刑之量定，為求個案裁判之
    妥當性，法律賦予審判法院裁量之權，量刑之輕重，屬於為
    裁判之法院得依職權自由裁量之事項，苟其量刑已以行為人
    之責任為基礎，並斟酌刑法第57條各款所列情狀，在法定刑
    度內，酌量科刑，如無偏執一端，致明顯失出失入情形，上
    級審法院即不得單就量刑部分遽指為不當或違法。查本案原
    審之量定刑度，已審酌被告各種犯罪情狀如上，並具體表明
    所審酌之各項事由，尚無明顯失出或失入之情形，本院當予
    尊重。　
　㈡辯護人雖請求依刑法第59條規定酌減被告之刑云云，惟按刑
    法第59條之酌量減輕其刑，必於犯罪另有特殊原因或情狀，
    在客觀上足以引起一般同情，而確可憫恕者，認為即予宣告
    法定低度刑期，猶嫌過重者，或因立法至嚴，確有情輕法重
    之情形，始有其適用（最高法院98年度台上字第4603號判決
    意旨參照）。查酒後駕車危害公共交通安全甚鉅，政府相關
    單位亦三令五申進行勸導，立法者更因此先後透過修法提高
    刑度，藉以展現遏止酒後駕車公共危險行為之決心，然被告
    卻不知警惕，竟於飲用伏特加酒後，不顧公眾之安危，貿然
    騎乘機車上路，復查無被告個人方面存有何種特殊之原因與
    環境而迫使其必須為本案酒駕犯行，兼衡以本案被告經測得
    吐氣所含酒精濃度達每公升1.12毫克，遠高於刑罰下限標準
    值之每公升0.25毫克，是本院認被告本案酒駕犯行在客觀上
    實不足引起一般同情而有即使宣告最低度刑，猶嫌過重而應
    予憫恕之情或有情輕法重之憾甚明。從而，本案並無適用刑
    法第59條規定酌減其刑之餘地。
　㈢又辯護人雖請求對被告宣告緩刑云云，惟按是否宣告緩刑，
    法院本有權自由斟酌決定，縱未宣告緩刑，亦不生不適用法
    則或其他違背法令之問題，被告自不得任意指摘為違法。依
    上開說明，原審未對被告宣告緩刑，自無違法或不當之處，
    況酒後駕車極易肇事造成無辜用路人傷亡，相關不幸事故迭
    經新聞媒體廣為報導，政府再三宣導相關禁令並逐年提高法
    定刑，警察機關亦投入甚多資源稽查取締，然被告於飲酒後
    竟仍不思替代交通方式而逕自騎乘機車上路，危害他人行車
    用路之安全，其犯本案情節與同為酒駕初犯之其他案件相較
    之下並無何特殊之處，且本案被告經測得吐氣所含酒精濃度
    高達每公升1.12毫克，為使被告知所警惕，避免心存僥倖而
    再犯，乃至造成實際人員傷亡，是本院審酌上情，認仍有透
    過刑罰之執行，以有效矯治、教化被告之必要，故原審對其
    所宣告之刑，並無以暫不執行為適當之情形，自不宜宣告緩
    刑。
　㈣綜上所述，被告徒執上訴意旨提起本件上訴，經核為無理由
    ，應予駁回。
據上論斷，應依刑事訴訟法第455條之1第1項、第3項、第368條
、第373條，判決如主文。
本案經檢察官郭明嵐聲請簡易判決處刑，檢察官王靖夫到庭執行
職務。
中    華    民    國    111    年    12    月   13    日
                  刑事第十七庭  審判長法  官  林依蓉  　
　　　　　　　　　　　　　　　　　　　法  官　田雅心　
　　　　　　　　　　　　　　　　　　　法  官  呂超群
以上正本證明與原本無異。
不得上訴。
　　　　　　　　　　　　　　　　　　　書記官  許丞儀
中　　華　　民　　國　　111 　年　　12　　月　　14　　日
附件：
臺灣臺中地方法院刑事簡易判決     111年度中交簡字第1256號
聲  請  人  臺灣臺中地方檢察署檢察官
被      告  梁羽辰  女  民國00年0 月00日生
                    身分證統一編號：Z000000000號
                    住○○市○○區○○路00巷00號9 樓之33
上列被告因公共危險案件，經檢察官聲請以簡易判決處刑（111 
 年度速偵字第2686號），本院判決如下：
    主      文
梁羽辰駕駛動力交通工具而吐氣所含酒精濃度達每公升零點二五
毫克以上，處有期徒刑參月，如易科罰金，以新臺幣壹仟元折算
壹日。
    事實及理由
一、梁羽辰於民國111 年6 月16日上午8 時許，在全家便利商店
    台中西屯店（址設臺中市○○區○○路0 段00○00○00號）外，飲
    用伏特加酒後，明知其已飲用酒類逾量，竟未待體內酒精成
    分退去，仍於同日上午8 時許起至上午10時51分許止之期間
    ，基於酒後駕駛動力交通工具之犯意，騎乘車牌號碼000-00
    0 號普通重型機車上路，迄於同日上午10時51分許，行經臺
    中市西屯區西屯路2 段與重慶路之交岔路口時，因不勝酒力
    而不慎自摔，經警據報到場處理，發現梁羽辰身上酒味甚濃
    ，並於同日上午11時21分許當場測試梁羽辰吐氣酒精濃度達
    每公升1.12毫克（1.12MG/L），而查獲上情。
二、上開事實，業據被告梁羽辰於警詢、偵訊時坦承不諱（速偵
    卷第31至34、83、84頁），並有警員職務報告、酒精測定紀
    錄表、臺中市政府警察局舉發違反道路交通管理事件通知單
    、道路交通事故現場圖、道路交通事故調查報告表㈠、㈡、案
    發現場及車損照片、交通事故補充資料表、車輛詳細資料報
    表、證號查詢機車駕駛人之公路監理電子閘門資料等件附卷
    可稽（速偵卷第29、39、43、45、47、49、51、53至55、61
    、63頁，本院卷第19頁），足認被告之自白與事實相符，洵
    堪採為論罪科刑之依據。綜上，本案事證明確，被告上開犯
    行，堪以認定，應依法論科。
三、核被告所為，係犯刑法第185 條之3 第1 項第1 款之駕駛動
    力交通工具而吐氣所含酒精濃度達每公升0.25毫克以上罪。
    爰以行為人之責任為基礎，審酌被告明知酒精成分對人之意
    識、控制能力具有不良影響，超量飲酒後會導致對週遭事務
    之辨識及反應能力較平常狀況薄弱，竟仍心存僥倖，且被告
    乃具通常智識之成年人，對於酒後不能駕車，及酒醉駕車之
    危險性，應有相當之認識，卻不恪遵法令，而於飲用酒類後
    ，逞強騎車上路，顯然漠視自己安危，尤罔顧公眾之生命、
    身體、財產安全，所為誠屬不該；並考量被告此前並無酒醉
    駕車犯行經法院論罪科刑，及其無駕駛執照仍騎車上路等情
    ，有臺灣高等法院被告前案紀錄表、證號查詢機車駕駛人之
    公路監理電子閘門資料等在卷可考（本院卷第15至18、19頁
    ）；參以，被告吐氣酒精濃度高達每公升1.12毫克（1.12MG
    /L），已遠高於刑罰下限標準值，與其坦承犯行之犯後態度
    ；兼衡被告於警詢中自述國中畢業之智識程度、家庭經濟勉
    持之生活狀況，暨其犯罪之動機、目的、手段、駕駛動力交
    通工具之種類、時間、路段、本次犯罪發生交通事故等一切
    情狀，量處如主文所示之刑，並諭知易科罰金之折算標準。
四、依刑事訴訟法第449 條第1 項前段、第3 項、第454 條第1
　　項，刑法第185 條之3 第1 項第1 款、第41條第1 項前段，
　　刑法施行法第1 條之1 第1 項，逕以簡易判決處刑如主文。
五、如不服本判決，應於判決送達之日起20日內，向本院提出上
    訴狀（附繕本），上訴於本院管轄之第二審地方法院合議庭
    。
本案經檢察官郭明嵐聲請簡易判決處刑。
中　　華　　民　　國　 111　　年　　7 　　月　　7 　　日
　　　　　　　　　臺中簡易庭　法　官  劉依伶
以上正本證明與原本無異。
如不服本判決，應於收受送達後20日內向本院提出上訴書狀（應
附繕本）。
　　　　　　　　  　　　　　  書記官  盧弈捷
中　　華　　民　　國　　111 　年　　7 　　月　　7 　　日
附錄本案論罪科刑法條：
中華民國刑法第185條之3
駕駛動力交通工具而有下列情形之一者，處3年以下有期徒刑，
得併科30萬元以下罰金：
一、吐氣所含酒精濃度達每公升零點二五毫克或血液中酒精濃度
    達百分之零點零五以上。
二、有前款以外之其他情事足認服用酒類或其他相類之物，致不
    能安全駕駛。
三、服用毒品、麻醉藥品或其他相類之物，致不能安全駕駛。
因而致人於死者，處3年以上10年以下有期徒刑，得併科2百萬元
以下罰金；致重傷者，處1年以上7年以下有期徒刑，得併科1百
萬元以下罰金。
曾犯本條或陸海空軍刑法第54條之罪，經有罪判決確定或經緩起
訴處分確定，於十年內再犯第1項之罪因而致人於死者，處無期
徒刑或5年以上有期徒刑，得併科3百萬元以下罰金；致重傷者，
處3年以上10年以下有期徒刑，得併科2百萬元以下罰金。